【裁判字號】    98,審訴,3196
【裁判日期】    990409
【裁判案由】    毒品危害防制條例
【裁判全文】
臺灣桃園地方法院刑事判決            98年度審訴字第3196號
公  訴  人  臺灣桃園地方法院檢察署檢察官
被      告  甲○○
上列被告因毒品危害防制條例案件，經檢察官提起公訴（98年度
毒偵字第3394號、第4177號），被告於本院準備程序進行中，就
被訴事實為有罪之陳述，經本院告知簡式審判程序意旨，並聽取
當事人之意見後，本院裁定依簡式審判程序審理，判決如下：
    主  文
甲○○施用第一級毒品，累犯，處有期徒刑捌月，扣案之注射針
筒壹支沒收；又施用第二級毒品，累犯，處有期徒刑陸月；又施
用第一級毒品，累犯，處有期徒刑捌月，扣案之第一級毒品海洛
因壹包（驗餘淨重零點壹參公克）沒收銷燬之；又施用第二級毒
品，累犯，處有期徒刑陸月。應執行有期徒刑壹年拾月，扣案之
第一級毒品海洛因壹包（驗餘淨重零點壹參公克）沒收銷燬之，
注射針筒壹支沒收。
    事實及理由
一、甲○○前於民國89年間因施用毒品案件，經本院以89年度毒
    聲字第1831號裁定送觀察、勒戒後，認無繼續施用毒品之傾
    向，於89年5 月5 日執行完畢釋放出所，該次施用毒品犯行
    ，並經臺灣桃園地方法院檢察署檢察官以89年度毒偵字第57
    7 號為不起訴處分確定。(一)於90年間（即前開觀察、勒戒執
    行完畢釋放後5 年內）復因施用第一、二級毒品案件，經本
    院以90年度訴字第1001號分別判處有期徒刑7 月、5 月，應
    執行有期徒刑10月確定。(二)於89年間另因轉讓第二級毒品等
    案件，經本院以89年度訴字第1209號分別判處有期徒刑8 月
    、拘役40日確定，上開有期徒刑8 月之刑期並經本院以91年
    度聲字第846 號裁定與前開(一)有期徒刑7 月、5 月之刑期定
    應執行有期徒刑1 年6 月確定，(三)於90年間又因施用第一、
    二級毒品案件，經本院以91年度訴字第812 號分別判處有期
    徒刑8 月、6 月，應執行有期徒刑1 年確定，(四)再因持有第
    一級毒品案件，經本院以92年度訴字第67號判處有期徒刑8
    月確定，(五)復因贓物案件，經本院以91年度易字第379 號判
    處有期徒刑4 月確定，(六)於91年間又因搶奪案件，經本院以
    91年度訴字第955 號判處有期徒刑4 年6 月，上訴後經臺灣
    高等法院以93年度上訴字第2418號撤銷原判決，改判處有期
    徒刑4 年4 月確定，(七)復因竊盜案件，經本院以91年度桃簡
    字第481 號判處有期徒刑4 月確定，(八)再因贓物案件，經本
    院以92年度桃簡字第401 號判處有期徒刑4 月確定，上開(二)
    拘役40日之刑期及(三)、(四)、(五)、(七)、(八)各罪，嗣經本院以96
    年度聲減字第2206號裁定減刑分別減其宣告刑之2 分之1 ，
    其中(三)至(五)、(七)、(八)各罪之刑期並與不應減刑之(六)罪之刑期
    定應執行刑為有期徒刑5 年6 月，經與前開應執行刑有期徒
    刑1 年6 月及(二)經減刑後拘役20日之刑期入監接續執行，於
    97年5 月1 日假釋出監，所餘刑期交付保護管束，已於98年
    1 月30日交付保護管束期滿，未經撤銷假釋，其未執行之刑
    ，以已執行論。詎其仍不知悔改，分別為下列犯行：
  (一)於98年7 月9 日某時，在臺灣地區某不詳處所，分別以針筒
    注射之方式施用第一級毒品海洛因、以玻璃球燒烤之方式施
    用第二級毒品甲基安非他命各1 次。嗣於98年7 月9 日下午
    4 時50分許，在桃園縣中壢市○○○路與弘揚路路口為警查
    獲，並扣得其所有供其施用本件第一級毒品所用之注射針筒
    1 支。
  (二)於98年8 月20日某時，在臺灣地區某不詳處所，分別以針筒
    注射之方式施用第一級毒品海洛因、以玻璃球燒烤之方式施
    用第二級毒品甲基安非他命各1 次。嗣於98年8 月20日晚間
    9 時50分許，在桃園縣中壢市○○路111 號前為警查獲，並
    扣得第一級毒品海洛因1 包（驗餘淨重0.13公克）。
二、證據名稱：
  (一)被告甲○○於本院審理時之自白。
  (二)桃園縣政府警察局平鎮分局被採尿人尿液暨毒品真實姓名與
    編號對照表、桃園縣政府警察局中壢分局尿液暨毒品檢體真
    實姓名與編號對照表各1 份，臺灣檢驗科技股份有限公司濫
    用藥物檢驗報告3 份。
  (三)扣案之第一級毒品海洛因1 包（驗餘淨重0.13公克）、注射
    針筒1 支。
  (四)臺灣高等法院被告前案紀錄表1 份。
三、至於98年7 月9 日下午4 時50分許，為警查獲之粉末2 包，
    經送鑑定結果，未發現含法定毒品成分，有法務部調查局98
    年9 月18日調科壹字第09823025250 號鑑定書1 紙在卷可按
    ，既非違禁物，又無證據證明係供被告施用毒品所用之物，
    爰不宣告沒收，附此敘明。
四、應適用之法條：刑事訴訟法第273 條之1 第1 項、第299 條
    第1 項前段、第310 條之2 、第454 條第1 項，毒品危害防
    制條例第10條第1 項、第2 項、第18條第1 項前段，刑法第
    11條、第47條第1 項、第51條第5 款、第38條第1項 第2 款
    。
五、如不服本判決，得自判決送達後10日內，向本院提起上訴。
本案經檢察官潘怡華到庭執行職務。
中    華    民    國    99    年    4     月    9     日
                        刑事庭    法  官  劉為丕
以上正本證明與原本無異。
如不服本判決，應於判決送達後10日內向本院提出上訴狀（應附
繕本），其未敘述上訴理由者，應於上訴期間屆滿後20日內補提
理由書狀於本院，上訴於臺灣高等法院。
                                  書記官  陳淑瓊
中    華    民    國    99    年    4     月    9     日
附錄本案論罪科刑依據之法條：
毒品危害防制條例第10條
施用第一級毒品者，處6 月以上5 年以下有期徒刑。
施用第二級毒品者，處3 年以下有期徒刑。

司法院資訊處製作；財團法人民間司法改革基金會備份。
